Inventaris van het archief van het Ministerie van Justitie: Molukse acties (1970-2000)
Nationaal Archief, Den Haag
- Gijzelingen bij De Punt en een school in Bovensmilde van 23 mei - 11 juni 1977, 3.
  - Stukken betrekking hebbend op beide gijzelingen, 3.1
    - Overzicht van bewakingsmaatregelen in Nederland, naar aanleiding van de gijzelingen, getroffen door het Ministerie van Binnenlandse Zaken in samenwerking met het Ministerie van Justitie., 1977; 134; 1 stuk
    - Persoverzichten., 1977; 135-140; 5 pakken en 1 omslag
      - Dagbladen. 1977, 135-136; 2 pakken
        - 1977 mei 23 - 31, 135
        - 1977 juni 01 - 10, 136
      - Weekbladen, 1977, 137; omslag
      - Telexberichten. 1977, 138-139; 2 pakken
        - 1977 mei 23 - 29, 138
        - 1977 mei 30 - juni 11, 139
      - Krantenknipsels, 1977, 140; pak
    - Processen-verbaal van het Korps Rijkspolitie Assen van verhoren van de bemiddelaars bij de treinkaping en van journalist J.G. Bense te Heerde, almede Gerechtelijke vooronderzoeken door de arrondissementsrechtbank te Assen van verdachte treinkapers, 1977; 141; 1 omslag
    - Rapport van W.F.K.J.F. Frackers, officier der Rijkspolitie 1e klasse, H.G.B. van den Breemen, majoor der Mariniers en G.J.J. de Wit, kapitein der Koninklijke Marechaussee over de uitvoering van het initiatief plan-trein voor de beëindiging van de gijzeling door de inzet van de bijzondere bijstandseenheden, met bijlagen., 1977; 142; 1 omslag
    - Stukken betreffende de behandeling van zaken tijdens en na afloop van de gijzelingen., 1977; 143-154; 12 omslagen
      Afdeling Staats- en Strafrecht.
      - Beantwoorden ingekomen brief van Burgemeester en Wethouders van Bovensmilde betreffende de nalatigheid van de landelijke overheid aangaande de begeleiding van "menselijke verhoudingen"., 143
      - Bedankbrieven van de minister van Justitie en voorstel voor toekenning van tevredenheidsbetuigingen aan enkele mariniers., 144
      - Brieven aan ex-gegijzelden familieleden van overleden gegijzelden, ouders van gegijzelde kinderen, alsmede een door de NS opgestelde lijst van de treinpassagiers., 145
      - Brieven van ex-gegijzelden., 146
      - Het beleid ten aanzien van de openbare basisschool te Bovensmilde na de gijzeling., 147
      - Incidenten met Zuid Molukkers voor en tijdens de gijzeling alsmede de eisen van de treinkapers van 24 mei 1977., 148
      - Ingekomen bedankbrief van de ambassadeur van de republiek Indonesië., 149
      - Notitie van de NS ter attentie van staatssecretaris Zeevalking betreffende noodremconstructies in de treinstellen., 150
      - Omgang met de pers., 151
      - Requisitoir van de officier van Justitie in de strafzaken tegen de gijzelaars., 152
      - Teruggave treinstel van de gijzeling aan de NS., 153
      - Verklaringen, afgelegd door de minister-president en de minister van Justitie bij de beëindiging van de gijzelingen, met bijlagen., 154
    - Stukken betreffende de inzet van de Bijzondere Bijstands Eenheid (BBE)., 1977; 155-156; 2 omslagen
      - Aanvalsplannen., 155
      - Het voeren van overleg met stafofficieren., 156
    - Stukken betreffende de totstandkoming van een draaiboek voor de afwikkeling van de gijzelingen., 1977; 157; 1 omslag
    - Stukken betreffende de totstandkoming van een vervoersplan Assen - Schiphol door de Algemene Verkeersdienst Rijkspolitie., 1977; 158; 1 omslag
    - Stukken betreffende het beantwoorden van ingekomen reacties inzake de gijzelingen., 1977; 159; 1 omslag
    - Stukken betreffende het bijhouden van een logboek van het crisiscentrum van Justitie., 1977; 160-164; 5 pakken
      - 1977 mei 23 - 25, 160
        Hierin ook een feitenrelaas met verwijzing naar de pagina’s, instructie vor het bijhouden van het logboek, rooster van de bezetting van het team op het ministerie, 2 plattegronden en een index op het logboek
      - 1977 mei 25 - 27, 161
        Hierin ook kopie van de index
      - 1977 mei 27 - juni 01, 162
      - 1977 juni 01 - 07, 163
      - 1977 juni 07 - 11, 164
        Achterin ook processen-verbaal van de verhoren van A.H. Korf en P.M. Ellenbroek-Prinsen van 6 juni 1977
    - Stukken betreffende het in behandeling nemen van ingekomen brieven., 1977; 165-172; 4 pakken en 4 omslagen
      - Anonieme reacties., 165
      - Ingezonden krantenberichten., 166
      - Klachten over discriminerend gedrag van Nederlanders., 167
      - Lectuur, ter uitreiking aan inzittenden in de trein., 168; pak
      - Positieve reacties., 169; pak
      - Reacties van Zuid-Molukkers., 170; pak
      - Suggesties van buitenstaanders., 171; pak
      - Verzoeken om inlichtingen., 172
    - Stukken betreffende het overleg op het crisiscentrum over de beëindiging van de gijzelingen en betreffende de na de gijzelingen te nemen maatregelen voor ordehandhaving door onder meer het instellen van politie toezicht in de Molukse woonoorden en woonwijken na de gijzelingen., 1977; 173; 1 omslag
    - Stukken betreffende het opmaken in samenwerking met de ministeries van Algemene Zaken, Buitenlandse Zaken, Binnenlandse Zaken en Cultuur, Recreatie en Maatschappelijk Werk van een verslag van de gijzelingen in Bovensmilde en De Punt., 1977; 174-175; 2 omslagen
      - Rapport ‘Gijzelingen in Bovensmilde en Vries (23 mei-11 juni 1977)’, ingediend bij de voorzitter van de Tweede Kamer van de Staten-Generaal, met bijlagen., 174
        Afd. Directie Politie/Staats en strafrecht.
      - Beantwoorden van vragen over het verslag, gesteld door de Bijzondere Commissie uit de Tweede Kamer belast met de schriftelijke voorbereiding van kamerstuk 13766, nr. 1., 175
    - Stukken betreffende het opstellen van een dankbetuiging aan de politie en defensie voor de bijstand die ze hebben verleend tijdens de gijzelingen., 1977; 176; 1 omslag
    - Verslag van de commandant van de Bijzondere Bijstands Eenheid Korps Mariniers (BBEMarns) met suggesties voor te nemen acties., 1977; 177; 1 omslag
    - Verslag van de gijzelingen, mede opgemaakt namens betrokken ambtgenoten., 1977; 178; 1 deel
      2 exemplaren
    - Verslag van een bespreking betreffende te treffen regelingen voor de visuele en auditieve pers., 1977; 179; 1 stuk
    - Verslagen van besprekingen met Zuid-Molukse afgevaardigden., 1977; 180; 1 omslag
    - Verslagen van de vergadering van 15 juni 1977 met de minister van Binnenlandse Zaken, enkele Commissarissen van de Koningin, procureurs-generaal en burgemeesters van een aantal gemeenten., 181; 1 omslag
    - Stukken betreffende de opsporing, vervolging en berechting van de daders en medeplichtigen van de gijzelingsacties., 1977 - 1978; 182; 1 pak
    - Stukken betreffende het in behandeling nemen van schadeclaims van slachtoffers en ondersteunende diensten van de gijzelingen., 1977 - 1978; 183-189; 7 pakken
      Afdeling Financiële en Administratieve Zaken.
      - Gedupeerden., 183-187; 5 pakken
        Ordening alfabetisch op naam van de claimer.
        - A - B., 183
        - D - G., 184
        - H - K., 185
        - L - R., 186
        - S - Z., 187
      - Mevrouw E.M.A. van Baarsel-Sigtermans, overlijden van de heer Van Baarsel., 188
        Afdeling Wetgeving Publieksrecht.
      - Ondersteunende diensten., 189
    - Stukken betreffende het opmaken van een overzicht met opgaven van de kosten van de gijzelingen bij De Punt en Bovensmilde., 1977 - 1978; 190; 1 omslag
      Afdeling Algemeen Beheer.
    - Nota van de archivaris van het Ministerie van Justitie van 9 maart 1978 betreffende het deponeren van het origineel van het logboek van gijzelingen te Vries en Bovensmilde in dossier A77/150 en processen-verbaal van de vernietiging van vier kopie-exemplaren alsmede later nog van het kopie-exemplaar van minister Van Agt., 191; 1 omslag
    - Stukken betreffende het afwijzend beslissen op een verzoek van de ouders van de overleden treinkapers om inzage van de sectierapporten en betreffende het gesprek dat directeur-generaal J. Zeldenrust van het Gerechtelijk Laboratorium na inzage van de sectierapporten met de ouders heeft gehad., 1978; 192; 1 omslag
  - Treinkaping bij De Punt, 3.2
    - Ingekomen rapport van de Binnenlandse Veiligheids Dienst (BVD) met een viertal profielen van Zuid-Molukkers die in aanmerking zouden kunnen komen om met de treinkapers te bemiddelen, met geleidebrief., 1977; 193; 1 stuk
    - Lijkschouwingfoto's van de omgekomen Molukkers., 1977; 194; 1 omslag
    - Ooggetuigenverslag van de geneeskundige verzorging tijdens de treinkaping, gepubliceerd in het tijdschrift Polsslag, met geleidebrief., 1977; 195; 1 omslag
    - Stukken betreffende de behandeling van diverse aangelegenheden met betrekking tot de treinkaping en de bezetting van de school., 1977; 196-208; 11 omslagen en 2 stukken
      - Aanvalsplannen., 196
      - Afgrendeling en zoekactie Zuid-Molukse wijk te Bovensmilde., 197
      - Anonieme tip oefening Gilze-Rijen., 198
      - Berichten aan mr. Fonteijn betreffende Zuid-Molukkers., 199
      - Gezondheidstoestand van de treinpassagiers., 200
      - Onderzoek van het gerechtelijke laboratorium naar de kogels in de lichamen van de slachtoffers., 201
      - Overzicht met feiten en gebeurtenissen die tijdens de gijzeling zijn voorgevallen, 202; 1 stuk
      - Rapportage van 8 - 9 juni van de afluisterdienst trein., 203
      - Toezeggingen door de regering., 204
      - Uitzendingen van buitenlandse zenders., 205
      - Verklaring over de uitkeringen aan nabestaanden en bij invaliditeit van politieambtenaren of militairen die bij de bevrijdingsacties zijn betrokken, 206; 1 stuk
      - Verslag van een vergadering in het provinciehuis te Assen., 207
      - Verslagen van telefoongesprekken., 208
    - Stukken betreffende het beantwoorden van Kamervragen van Van der Spek over de treinkaping., 1982; 209; 1 omslag
  - Gijzeling school in Bovensmilde, 3.3
    - Foto's na afloop van de gijzeling van de school in Bovensmilde., 1977; 210; 1 omslag
    - Proces-verbaal van de schoolbezetting van 23-05-1977 t/m 11-06-1977., 211; 1 band
- Bezetting van het Provinciehuis Assen van 13 - 14 maart 1978, 4.
  - Besprekingsverslagen van de bijeenkomsten van de Begeleidingscommissie Bijzondere Bijstandseenheden., 1978; 212; 1 omslag
  - Persoverzichten., 1978; 213; 1 pak
  - Stukken betreffende de behandeling van zaken met betrekking tot de afloop van de gijzeling., 1978; 214; 1 pak
  - Stukken betreffende het bijhouden van een logboek van het beleidscentrum., 1978; 215; 1 omslag
  - Stukken betreffende het verlenen van medewerking aan de reconstructie van de aanval door de Bijzondere Bijstands Eenheid(BBE)-mariniers op het provinciehuis te Assen., 1978; 216; 1 omslag